# 购入已备出租“土地使用权和在建房屋”报表如何列示

提问人：yyqzy 时间：2018-07-13 10:52:32
B公司购入一宗土地，目前土地上已有在建房屋，管理层有明确意图准备建成后对外出租，B公司对于投资性房地产均采用公允价值计量。B公司土地使用权是否可按购入成本在无形资产项目列示，在建建筑物按实际发生成本在在建工程项目列示，待建成后一并按评估价值转入投资性房地产呢

回答人：chenyiwei
因为B公司对投资性房地产采用公允价值模式进行后续计量，而只有将土地和房屋作为一个整体才能计量其公允价值，所以一般合并为“投资性房地产——在建”反映。建设期间按成本计量，建成后可转为按公允价值计量，具体处理可参阅《讲解 2010 》中的对应内容。